臺灣板橋地方法院刑事判決　　　　　　　　　　　　　九十三年度易字第三八六號
　　公　訴　人　臺灣板橋地方法院檢察署檢察官
　　被　　　告　甲○○
右列被告因違反毒品危害防制條例案件，經檢察官提起公訴 (九十三年度核退毒偵字
第五五號)及臺灣臺北地方法院檢察署併案移送審理（九十三年度毒偵字第九三四號
），被告於準備程序就被訴事實為有罪之陳述，經本院合議庭裁定由受命法官獨任進
行簡式審判程序，本院判決如左：
    主  文
甲○○連續施用第二級毒品，累犯，處有期徒刑陸月，如易科罰金以參佰元折算壹日
。
    事  實
一、甲○○前因施用毒品案件，先後經本院依檢察官聲請二度裁定送觀察、勒戒後（
    八十八年度毒聲字第五六○一號、八十九年度毒聲字第四六三四號），均無繼續
    施用毒品傾向，經臺灣板橋地方法院檢察署檢察官分別以八十八年度偵字第六九
    七二號、第一七八號、第六七○號及八十九年度毒偵字第五二二一號不起訴處分
    書予以不起訴處分確定。復甲○○因犯幫助非法施用第二級毒品罪，經本院於九
    十年八月二十三日判處有期徒刑三月，如易科罰金以銀元三百元折算一日，九十
    年十月二日判決確定（八十九年度訴字第一五三七號）。嗣甲○○因再度施用第
    二級毒品安非他命案件，經臺灣臺北地方法院依檢察官聲請裁定令入戒治處所施
    以強制戒治，並經臺灣臺北地方法院檢察署檢察官以九十年度毒偵字第三○七號
    聲請簡易判決處刑，經臺灣臺北地方法院以九十年度簡字第七四一號判處有期徒
    刑五月，如易科罰金以銀元三百折算一日確定，其幫上開助施用第二級毒品及施
    用第二級毒品犯行所處之罪刑，經裁定應執行有期徒刑七月。又甲○○於九十一
    年三月二十二日，復因施用第二級毒品案件，為臺灣臺北地方法院判處有期徒刑
    六月，如易科罰金以銀元三百元折算一日確定（九十年度易字第一九七○號），
    前開罪刑之刑期自九十一年二月十五日起算，甲○○於九十二年三月七日因縮短
    刑期出監。詎甲○○仍不知悔改，復基於施用第二級毒品安非他命之概括犯意，
    於九十三年二月四日，在臺北縣板橋市○○路○段二十三號三樓居所，以將安非
    他命置於玻璃球內燃燒吸食其生成煙霧方式施用第二級毒品安非他命，嗣於同年
    二月四日晚間九時許，在上址為警查獲。而其於九十三年二月五日經檢察官准予
    具保停止羈押釋放後，自同年二月六日起至同年三月四日止之期間，以同上方式
    ，在台北縣新店市○○路○段一○九號四樓居所等地，連續施用第二級毒品安非
    他命多次，嗣於九十三年三月五日上午六時許，在臺北市○○路○段二一一巷口
    為警路檢查獲。而其為警釋回後，復承上開施用第二級毒品之概括犯意，自九十
    三年三月六日起至九十三年六月三十日止之期間，以同上方式，在臺北市○○○
    路○段地址不詳之租屋居所，連續施用第二級毒品安非他命多次，迄於九十三年
    七月二日十四時許為警緝獲歸案。
二、案經臺北縣政府警察局中和分局報請台灣地方法院檢察署檢察官偵查起訴及臺灣
    臺北地方法院檢察署移送併案審理。
    理  由
一、本件被告甲○○係被訴犯毒品危害防制條例第十條第二項所定三年以下有期徒刑
    之施用第二級毒品罪，其於本院行準備程序時對被訴事實為有罪之陳述，經受命
    法官告以簡式審判程序之旨，並聽取檢察官、被告意見後，由本院合議庭裁定由
    受命法官獨任進行簡式審判程序，合先敘明。
二、右開犯罪事實業經被告甲○○於本院審理時自白不諱，而被告於九十三年二月四
    日、同年三月五日為警查獲所採尿液檢體經以酵素免疫分析法、氣相層析質譜儀
    分析法檢驗後，確呈安非他命陽性反應，有台灣檢驗科技股份有限公司、臺灣尖
    端先進生技醫藥股份有限公司出具之濫用藥物尿液檢驗報告書附卷可稽，被告自
    白可信為真實，本件事證明確，被告施用第二級毒品安非他命犯行堪以認定。
三、查被告甲○○前因施用毒品案件，先後經本院依檢察官聲請二度裁定送觀察、勒
    戒後（八十八年度毒聲字第五六○一號、八十九年度毒聲字第四六三四號），均
    無繼續施用毒品傾向，經臺灣板橋地方法院檢察署檢察官分別以八十八年度偵字
    第六九七二號、第一七八號、第六七○號及八十九年度毒偵字第五二二一號不起
    訴處分書予以不起訴處分確定，有上開不起訴處分書檢索系統查詢列印本及臺灣
    高等法院被告全國前案紀錄簡覆表在卷可憑，依新修正同條例第二十三條第二項
    規定，核被告所為係犯毒品危害防制條例第十條第二項之施用第二級毒品罪。其
    施用毒品安非他命行為，時間密接、犯罪構成要件相同，顯係基於概括犯意為之
    ，應依連續犯規定論處，並加重其刑。又被告自九十三年二月六日起至同年六月
    三十日止之連續施用安非他命犯行，雖未據檢察官於起訴書犯罪事實欄內載明，
    但此部分與被告原被訴之施用第二級毒品罪行間有連續犯裁判上一罪關係，除經
    併案審理外，亦經本院查明屬實，仍為起訴效力所及，本院應併予審究。又查被
    告有事實欄所示犯罪科刑及刑之執行完畢情形，有臺灣高等法院被告全國前案紀
    錄簡覆表可按，其於有期徒刑執行完畢後五年內再犯本件有期徒刑以上刑之罪，
    為累犯，應依法遞加重其刑。爰審酌被告素行、施用安非他命期間、對社會秩序
    危害程度及尚能坦承犯行之犯後態度等一切情狀，量處如主文所示之刑，並諭知
    如易科罰金之折算標準，以示懲戒。至於本件於九十三年二月四日查獲扣案之第
    二級毒品安非他命六包合計淨重四點五公克，係綽號「阿雄」男子交予另案被告
    曾順興藏放之物，非被告持有供施用之毒品，此經曾順興於偵訊中自白明確，本
    於罪刑不可分原則，上開毒品不能於本案諭知沒收銷燬，併此敘明。
據上論斷，應依刑事訴訟法第二百九十九條第一項前段、第二百七十三條之一第一項
、第二百七十三條之二，毒品危害防制條例第十條第二項，刑法第十一條前段、第五
十六條、第四十七條，第四十一條第一項前段，罰金罰鍰提高標準條例第二條，判決
如主文。
本案經檢察官李吉祥到庭執行職務
中　　　華　　　民　　　國　　九十三　　年　　　八　　　月　　  十九　　日
                                臺灣板橋地方法院刑事第十二庭
                                        法  官  陳  恒  寬
右正本證明與原本無異。
如不服本判決應於送達後十日內向本院提出上訴狀。
                                        書記官  王  春  森
中　　　華　　　民　　　國　　九十三　　年　　　八　　　月　　  十九　　日
附錄本案論罪科刑法條全文：
附錄論罪科刑法條
毒品危害防制條例第十條
施用第一級毒品者，處六月以上五年以下有期徒刑。
施用第二級毒品者，處三年以下有期徒刑。
